【裁判字號】    99,裁,2857
【裁判日期】    991118
【裁判案由】    綜合所得稅
【裁判全文】
最  高  行  政  法  院  裁  定
                                      99年度裁字第2857號
上  訴  人  楊何英美
被 上訴 人  財政部臺北市國稅局
代  表  人  凌忠嫄
上列當事人間綜合所得稅事件，上訴人對於中華民國99年8月31
日臺北高等行政法院99年度簡字第108號判決，提起上訴，本院
裁定如下：
    主  文
上訴駁回。
上訴審訴訟費用由上訴人負擔。
    理  由
一、按對於適用簡易程序之裁判提起上訴或抗告須經本院之許可
    ，其許可以訴訟事件所涉及之法律見解具有原則性者為限，
    行政訴訟法第235條定有明文。所謂法律見解具有原則性者
    ，係指該事件涉及之法律問題意義重大，而有加以闡釋必要
    之情形而言，非以其對於該訴訟當事人之勝敗有無決定性之
    影響為斷。例如原裁判所適用之行政命令有牴觸法律之虞，
    或高等行政法院就同類事件所表示之法律見解存在歧異，或
    與本院向來之見解互相牴觸，有由本院確認或統一法律上意
    見之必要等情形屬之。是當事人對於高等行政法院之簡易判
    決提起上訴時，其上訴狀或理由書對於該事件所涉及之法律
    見解具有原則性自應為相當之敘明，若未為敘明，或所敘明
    者與原則性無關，則本院自應不許可其上訴。
二、緣上訴人95年度綜合所得稅結算申報，原列報其所有坐落臺
    北市○○區○○○路○段560號13樓及13樓之1房屋（下稱系
    爭房屋），出租予市荃企業股份有限公司（下稱市荃公司）
    及日聯船務代理股份有限公司（下稱日聯公司）作營業使用
    之租賃收入新臺幣（下同）660,000元，減除必要費用及成
    本283,800元，列報租賃所得376,200元；被上訴人初查，以
    上訴人申報金額顯較當地一般租金為低，乃參照當地一般租
    金核定系爭房屋全年租賃收入為1,911,336元，扣除43%費用
    後，核定租賃所得為1,089,460元，調增租賃所得713,260元
    ，併同查獲漏報利息所得1,368元，歸課核定上訴人當年度
    綜合所得總額為1,604,684元，補徵稅額122,368元。上訴人
    就調增租賃所得部分不服，循序提起行政訴訟，經原審法院
    判決駁回後，提起本件上訴。
三、本件上訴人對臺北高等行政法院適用簡易程序所為之判決，
    提起上訴，係以：長久以來上訴人將所有系爭房屋租予市荃
    公司和日聯公司作為辦公使用，惟歷經市場競爭變化，業務
    縮編，該二公司已無法承租全部坪數，故上訴人於10多年前
    即已將一半辦公室轉租予他公司，以降低成本，然至95年間
    承租公司不再續租，之後亦無其他公司再為承租，故事實上
    前該二家公司確無承租系爭房屋之全部坪數，被上訴人僅一
    昧以設址的原因即強行認定該二家公司應是承租全部210多
    坪辦公室，並以二家公司支付之租金除以全部210坪，而認
    上訴人有以低於市價之租金出租全部坪數予該二公司使用之
    情事，進而調增上訴人租賃所得課徵上訴人95年度綜合所得
    稅，顯悖於事實，自有違誤等語，為其論據。惟核其所陳上
    述理由，係對原審取捨證據認定事實之爭執，並無所涉及之
    法律見解具有原則性之情事。上訴人提起上訴，依首開規定
    及說明，不應許可，其上訴難謂合法，應予駁回。
四、據上論結，本件上訴為不合法。依行政訴訟法第249條第1項
    前段、第104條、民事訴訟法第95條、第78條，裁定如主文
    。
中    華    民    國    99    年    11    月    18    日
                    最高行政法院第七庭
                        審判長法官  藍  獻  林
                              法官  廖  宏  明
                              法官  張  瓊  文
                              法官  姜  素  娥
                              法官  林  文  舟

以  上  正  本  證  明  與  原  本  無  異
中    華    民    國    99    年    11    月    19    日
                              書記官  阮  思  瑩

司法院資訊處製作；財團法人民間司法改革基金會備份。
